<!DOCTYPE html>
<html lang="en">
	<head>
		<meta http-equiv="Content-Type" content="text/html; charset=utf-8">
		<title>ηυ</title>
		<meta name="description" content="Analytical Lexicon for the Koine Bible.">
		<meta name="keywords" content="Lexicon, Dictionary, Greek Lexicon, Greek Dictionary, Bible words">
		<meta name="viewport" content="width=device-width, initial-scale=1.0">
		<link rel="icon" href="../images/favicon.ico">
		<link rel="stylesheet" href="css/normalize.css">
		<link rel="stylesheet" href="css/halfmoon.css">
		<link rel="stylesheet" href="css/lexicon.css">
		<script src='../js/hebrew.js'></script>
		<!-- "[if lt IE 9]>
			<script src='js/html5.js'></script>
		<![endif]" -->
	</head>
	<body>
		<nav id='menu'>
			<a id='top'></a>
			<script src='../js/all/primary.js'></script>
			<script src='../js/donate/donate.js'></script>
			<script src='js/menu/lexicon-menu.js'></script>
			<div class='next'>
				<a href="ht.html" title="previous list"><img src='image/prev.png' alt='prev'></a>
				<a href="hf.html" title="next list"><img src='image/next.png' alt='next'></a>
			</div>
		<h2>ηυ-</h2>
			<div class='halfmoon'>
				<ul>
					<li><a href='h.html'>η</a></li>
					<li><a href='hb.html'>ηβ</a></li>
					<li><a href='hg.html'>ηγ</a></li>
					<li><a href='hd.html'>ηδ</a></li>
					<li><a href='he.html'>ηε</a></li>
					<li><a href='hz.html'>ηζ</a></li>
					<li><a href='hq.html'>ηθ</a></li>
					<li><a href='hi.html'>ηι</a></li>
					<li><a href='hk.html'>ηκ</a></li>
					<li><a href='hl.html'>ηλ</a></li>
					<li><a href='hm.html'>ημ</a></li>
					<li><a href='hn.html'>ην</a></li>
					<li><a href='hx.html'>ηξ</a></li>
					<li><a href='hp.html'>ηπ</a></li>
					<li><a href='hr.html'>ηρ</a></li>
					<li><a href='hs.html'>ησ</a></li>
					<li><a href='ht.html'>ητ</a></li>
					<li><a href='hu.html'>ηυ</a></li>
					<li><a href="hu.html#hugei"><span class='y'>ηυγ-</span></a></li>
					<li><a href="hu.html#hudokhsa"><span class='y'>ηυδ-</span></a></li>
					<li><a href="hu.html#huqunqh"><span class='y'>ηυθ-</span></a></li>
					<li><a href="hu.html#hukairoun"><span class='y'>ηυκ-</span></a></li>
					<li><a href="hu.html#hulhsamen"><span class='y'>ηυλ-</span></a></li>
					<li><a href="hu.html#huxamhn"><span class='y'>ηυξ-</span></a></li>
					<li><a href="hu.html#huporeito"><span class='y'>ηυπ-</span></a></li>
					<li><a href="hu.html#hureqh"><span class='y'>ηυρ-</span></a></li>
					<li><a href="hu.html#hutomolhsa"><span class='y'>ηυτ-</span></a></li>
					<li><a href="hu.html#hufrainesqe"><span class='y'>ηυφ-</span></a></li>
					<li><a href="hu.html#hucaristhsa"><span class='y'>ηυχ-</span></a></li>
					<li><a href='hf.html'>ηφ</a></li>
					<li><a href='hc.html'>ηχ</a></li>
					<li><a href='hy.html'>ηψ</a></li>
				</ul>
			</div>
		</nav>
<div id='main'>
<dl>
	<dt><a id="hugei">ηὔγει</a></dt>
	<dd>
		<ul>
			<li><span class='cat'>Parse:</span> <span class='parse'>Verb: Imperfect Act Ind 3rd Sing</span></li>
			<li><span class='cat'>Root:</span> <span class='i'><a href="aug.html#augew">αὐγέω</a></span></li>
		</ul>
	</dd>
</dl>

<dl>
	<dt><a id="hugmenos">ηὐγμένος</a></dt>
	<dd>
		<ul>
			<li><span class='cat'>Parse:</span> <span class='parse'>Part: Perf Mid/Pass Nom Sing Masc</span></li>
			<li><span class='cat'>Root:</span> <span class='i'><a href="euc.html#eucomai">εὔχομαι</a></span></li>
		</ul>
	</dd>
</dl>

<dl>
	<dt><a id="hugmenou">ηὐγμένου</a></dt>
	<dd>
		<ul>
			<li><span class='cat'>Parse:</span> <span class='parse'>Part: Perf Mid/Pass Gen Sing Masc/Neut</span></li>
			<li><span class='cat'>Root:</span> <span class='i'><a href="euc.html#eucomai">εὔχομαι</a></span></li>
		</ul>
	</dd>
</dl>

<dl>
	<dt><a id="hudokhsa">ηὐδόκησα</a></dt>
	<dd>
		<ul>
			<li><span class='cat'>Parse:</span> <span class='parse'>Verb: 1Aor Act Ind 1st Sing</span></li>
			<li><span class='cat'>Root:</span> <span class='i'><a href="eud.html#eudokew">εὐδοκέω</a></span></li>
		</ul>
	</dd>
</dl>

<dl>
	<dt><a id="hudokhsas">ηὐδόκησας</a></dt>
	<dd>
		<ul>
			<li><span class='cat'>Parse:</span> <span class='parse'>Verb: Aor Act Ind 2nd Sing</span></li>
			<li><span class='cat'>Root:</span> <span class='i'><a href="eud.html#eudokew">εὐδοκέω</a></span></li>
		</ul>
	</dd>
</dl>

<dl>
	<dt><a id="hudokhse">ηὐδόκησε</a>, <a id="hudokhsen">ηὐδόκησεν</a></dt>
	<dd>
		<ul>
			<li><span class='cat'>Parse:</span> <span class='parse'>Verb: Aor Act Ind 3rd Sing</span></li>
			<li><span class='cat'>Root:</span> <span class='i'><a href="eud.html#eudokew">εὐδοκέω</a></span></li>
		</ul>
	</dd>
</dl>

<dl>
	<dt><a id="hudokoun">ηὐδόκουν</a></dt>
	<dd>
		<ul>
			<li><span class='cat'>Parse:</span>
				<ul>
					<li class='parse'>Verb: Imperfect Act Ind 1st Sing</li>
					<li class='parse'>Verb: Imperfect Act Ind 3rd Plur</li>
				</ul>
			</li>
			<li><span class='cat'>Root:</span> <span class='i'><a href="eud.html#eudokew">εὐδοκέω</a></span></li>
		</ul>
	</dd>
</dl>

<dl>
	<dt><a id="huqunqh">ηὐθύνθη</a></dt>
	<dd>
		<ul>
			<li><span class='cat'>Parse:</span> <span class='parse'>Verb: Aor Pass Ind 3rd Sing</span></li>
			<li><span class='cat'>Root:</span> <span class='i'><a href="euq.html#euqunw">εὐθύνω</a></span></li>
		</ul>
	</dd>
</dl>

<dl>
	<dt><a id="hukairoun">ηὐκαίρουν</a></dt>
	<dd>
		<ul>
			<li><span class='cat'>Parse:</span>
				<ul>
					<li class='parse'>Verb: Imperfect Act Ind 1st Sing</li>
					<li class='parse'>Verb: Imperfect Act Ind 3rd Plur</li>
				</ul>
			</li>
			<li><span class='cat'>Root:</span> <span class='i'><a href="euk.html#eukairew">εὐκαιρέω</a></span></li>
		</ul>
	</dd>
</dl>

<dl>
	<dt><a id="hulabhqh">ηὐλαβήθη</a></dt>
	<dd>
		<ul>
			<li><span class='cat'>Parse:</span> <span class='parse'>Verb: Aor Mid Ind 3rd Sing</span></li>
			<li><span class='cat'>Meaning:</span> <span class='i'>to be discreet, cautious</span></li>
			<li><span class='cat'>Root:</span> <span class='i'><a href="eul.html#eulabeomai">εὐλαβέομαι</a></span></li>
		</ul>
	</dd>
</dl>

<dl>
	<dt><a id="hulhsamen">ηὐλήσαμεν</a></dt>
	<dd>
		<ul>
			<li><span class='cat'>Parse:</span> <span class='parse'>Verb: Aor Act Ind 1st Plur</span></li>
			<li><span class='cat'>Root:</span> <span class='i'><a href="aul.html#aulew">αὐλέω</a></span></li>
		</ul>
	</dd>
</dl>

<dl>
	<dt><a id="hulizeto">ηὐλίζετο</a></dt>
	<dd>
		<ul>
			<li><span class='cat'>Parse:</span> <span class='parse'>Verb: Imperfect Mid/Pass Ind 3rd Sing</span></li>
			<li><span class='cat'>Root:</span> <span class='i'><a href="aul.html#aulizw">αὐλίζω</a></span></li>
		</ul>
	</dd>
</dl>

<dl>
	<dt><a id="hulizomhn">ηὐλιζόμην</a></dt>
	<dd>
		<ul>
			<li><span class='cat'>Parse:</span> <span class='parse'>Verb: Imperfect Mid/Pass Ind 1st Sing</span></li>
			<li><span class='cat'>Root:</span> <span class='i'><a href="aul.html#aulizw">αὐλίζω</a></span></li>
		</ul>
	</dd>
</dl>

<dl>
	<dt><a id="hulizonto">ηὐλίζοντο</a></dt>
	<dd>
		<ul>
			<li><span class='cat'>Parse:</span> <span class='parse'>Verb: Imperfect Mid/Pass Ind 3rd Plur</span></li>
			<li><span class='cat'>Root:</span> <span class='i'><a href="aul.html#aulizw">αὐλίζω</a></span></li>
		</ul>
	</dd>
</dl>

<dl>
	<dt><a id="hulisqh">ηὐλίσθη</a></dt>
	<dd>
		<ul>
			<li><span class='cat'>Parse:</span> <span class='parse'>Verb: Aor Pass Ind 3rd Sing</span></li>
			<li><span class='cat'>Root:</span> <span class='i'><a href="aul.html#aulizw">αὐλίζω</a></span></li>
		</ul>
	</dd>
</dl>

<dl>
	<dt><a id="hulisqhn">ηὐλίσθην</a></dt>
	<dd>
		<ul>
			<li><span class='cat'>Parse:</span> <span class='parse'>Verb: Aor Pass Ind 1st Sing</span></li>
			<li><span class='cat'>Root:</span> <span class='i'><a href="aul.html#aulizw">αὐλίζω</a></span></li>
		</ul>
	</dd>
</dl>

<dl>
	<dt><a id="hulisqhsan">ηὐλίσθησαν</a></dt>
	<dd>
		<ul>
			<li><span class='cat'>Parse:</span> <span class='parse'>Verb: Aor Pass Ind 3rd Plur</span></li>
			<li><span class='cat'>Root:</span> <span class='i'><a href="aul.html#aulizw">αὐλίζω</a></span></li>
		</ul>
	</dd>
</dl>

<dl>
	<dt><a id="hulogei">ηὐλόγει</a></dt>
	<dd>
		<ul>
			<li><span class='cat'>Parse:</span> <span class='parse'>Verb: Imperfect Act Ind 3rd Sing</span></li>
			<li><span class='cat'>Root:</span> <span class='i'><a href="eul.html#eulogew">εὐλογέω</a></span></li>
		</ul>
	</dd>
</dl>

<dl>
	<dt><a id="huloghqh">ηὐλογήθη</a></dt>
	<dd>
		<ul>
			<li><span class='cat'>Parse:</span> <span class='parse'>Verb: Imperfect Act Ind 3rd Sing</span></li>
			<li><span class='cat'>Root:</span> <span class='i'><a href="eul.html#eulogew">εὐλογέω</a></span></li>
		</ul>
	</dd>
</dl>

<dl>
	<dt><a id="huloghka">ηὐλόγηκα</a></dt>
	<dd>
		<ul>
			<li><span class='cat'>Parse:</span> <span class='parse'>Verb: Perf Act Ind 1st Sing</span></li>
			<li><span class='cat'>Root:</span> <span class='i'><a href="eul.html#eulogew">εὐλογέω</a></span></li>
		</ul>
	</dd>
</dl>

<dl>
	<dt><a id="huloghkas">ηὐλόγηκας</a></dt>
	<dd>
		<ul>
			<li><span class='cat'>Parse:</span> <span class='parse'>Verb: Perf Act Ind 2nd Sing</span></li>
			<li><span class='cat'>Root:</span> <span class='i'><a href="eul.html#eulogew">εὐλογέω</a></span></li>
		</ul>
	</dd>
</dl>

<dl>
	<dt><a id="huloghmenois">ηὐλογημένοις</a></dt>
	<dd>
		<ul>
			<li><span class='cat'>Parse:</span> <span class='parse'>Part: Perf Mid/Pass Dat Plur Masc/Neut</span></li>
			<li><span class='cat'>Root:</span> <span class='i'><a href="eul.html#eulogew">εὐλογέω</a></span></li>
		</ul>
	</dd>
</dl>

<dl>
	<dt><a id="huloghmenon">ηὐλογημένον</a></dt>
	<dd>
		<ul>
			<li><span class='cat'>Parse:</span>
				<ul>
					<li class='parse'>Part: Perf Mid/Pass Nom Sing Neut</li>
					<li class='parse'>Part: Perf Mid/Pass Acc Sing Masc/Neut</li>
				</ul>
			</li>
			<li><span class='cat'>Root:</span> <span class='i'><a href="eul.html#eulogew">εὐλογέω</a></span></li>
		</ul>
	</dd>
</dl>

<dl>
	<dt><a id="huloghmenos">ηὐλογημένος</a></dt>
	<dd>
		<ul>
			<li><span class='cat'>Parse:</span> <span class='parse'>Part: Perf Mid/Pass Nom Sing Masc</span></li>
			<li><span class='cat'>Root:</span> <span class='i'><a href="eul.html#eulogew">εὐλογέω</a></span></li>
		</ul>
	</dd>
</dl>

<dl>
	<dt><a id="huloghsa">ηὐλόγησα</a></dt>
	<dd>
		<ul>
			<li><span class='cat'>Parse:</span> <span class='parse'>Verb: 1Aor Act Ind 1st Sing</span></li>
			<li><span class='cat'>Root:</span> <span class='i'><a href="eul.html#eulogew">εὐλογέω</a></span></li>
		</ul>
	</dd>
</dl>

<dl>
	<dt><a id="huloghsan">ηὐλόγησαν</a></dt>
	<dd>
		<ul>
			<li><span class='cat'>Parse:</span> <span class='parse'>Verb: 1Aor Act Ind 3rd Plur</span></li>
			<li><span class='cat'>Root:</span> <span class='i'><a href="eul.html#eulogew">εὐλογέω</a></span></li>
		</ul>
	</dd>
</dl>

<dl>
	<dt><a id="huloghse">ηὐλόγησε</a>, <a id="huloghsen">ηὐλόγησεν</a></dt>
	<dd>
		<ul>
			<li><span class='cat'>Parse:</span> <span class='parse'>Verb: 1Aor Act Ind 3rd Sing</span></li>
			<li><span class='cat'>Root:</span> <span class='i'><a href="eul.html#eulogew">εὐλογέω</a></span></li>
		</ul>
	</dd>
</dl>

<dl>
	<dt><a id="hulogoun">ηὐλόγουν</a></dt>
	<dd>
		<ul>
			<li><span class='cat'>Parse:</span>
				<ul>
					<li class='parse'>Verb: Imperfect Act Ind 1st Sing</li>
					<li class='parse'>Verb: Imperfect Act Ind 3rd Plur</li>
				</ul>
			</li>
			<li><span class='cat'>Root:</span> <span class='i'><a href="eul.html#eulogew">εὐλογέω</a></span></li>
		</ul>
	</dd>
</dl>

<dl>
	<dt><a id="huloun">ηὔλουν</a></dt>
	<dd>
		<ul>
			<li><span class='cat'>Parse:</span>
						<ul>
							<li class='parse'>Verb: Imperfect Act Ind 1st Sing</li>
							<li class='parse'>Verb: Imperfect Act Ind 3rd Plur</li>
						</ul>
					</li>
			<li><span class='cat'>Meaning:</span> <span class='i'>to play on the flute</span></li>
			<li><span class='cat'>Root:</span> <span class='i'><a href="aul.html#aulew">αὐλέω</a></span></li>
		</ul>
	</dd>
</dl>

<dl>
	<dt><a id="huxamhn">ηὐξάμην</a></dt>
	<dd>
		<ul>
			<li><span class='cat'>Parse:</span> <span class='parse'>Verb: Aor Mid Ind 1st Sing</span></li>
			<li><span class='cat'>Root:</span> <span class='i'><a href="euc.html#eucomai">εὔχομαι</a></span></li>
		</ul>
	</dd>
</dl>

<dl>
	<dt><a id="huxane">ηὔξανε</a>, <a id="huxanen">ηὔξανεν</a></dt>
	<dd>
		<ul>
			<li><span class='cat'>Parse:</span> <span class='parse'>Verb: Imperfect Act Ind 3rd Sing</span></li>
			<li><span class='cat'>Root:</span> <span class='i'><a href="aux2.html#auxanw">αὐξάνω</a></span></li>
		</ul>
	</dd>
</dl>

<dl>
	<dt><a id="huxato">ηὔξατο</a></dt>
	<dd>
		<ul>
			<li><span class='cat'>Parse:</span> <span class='parse'>Verb: 1Aor Mid Ind 3rd Sing</span></li>
			<li><span class='cat'>Root:</span> <span class='i'><a href="euc.html#eucomai">εὔχομαι</a></span></li>
		</ul>
	</dd>
</dl>

<dl>
	<dt><a id="huxhqh">ηὐξήθη</a></dt>
	<dd>
		<ul>
			<li><span class='cat'>Parse:</span> <span class='parse'>Verb: 1Aor Pass Ind 3rd Sing</span></li>
			<li><span class='cat'>Root:</span> <span class='i'><a href="aux2.html#auxanw">αὐξάνω</a></span></li>
		</ul>
	</dd>
</dl>

<dl>
	<dt><a id="huxhqhn">ηὐξήθην</a></dt>
	<dd>
		<ul>
			<li><span class='cat'>Parse:</span> <span class='parse'>Verb: Aor Pass Ind 1st Sing</span></li>
			<li><span class='cat'>Root:</span> <span class='i'><a href='aux2.html#auxanw'>αὐξάνω</a></span></li>
		</ul>
	</dd>
</dl>

<dl>
	<dt><a id="huxhqhsan">ηὐξήθησαν</a></dt>
	<dd>
		<ul>
			<li><span class='cat'>Parse:</span> <span class='parse'>Verb: 1Aor Pass Ind 3rd Plur</span></li>
			<li><span class='cat'>Root:</span> <span class='i'><a href="aux2.html#auxanw">αὐξάνω</a></span></li>
		</ul>
	</dd>
</dl>

<dl>
	<dt><a id="huxhka">ηὔξηκα</a></dt>
	<dd>
		<ul>
			<li><span class='cat'>Parse:</span> <span class='parse'>Verb: Perf Act Ind 1st Sing</span></li>
			<li><span class='cat'>Root:</span> <span class='i'><a href='aux2.html#auxanw'>αὐξάνω</a></span></li>
		</ul>
	</dd>
</dl>

<dl>
	<dt><a id="huxhmai">ηὔξημαι</a></dt>
	<dd>
		<ul>
			<li><span class='cat'>Parse:</span> <span class='parse'>Verb: Perf Mid/Pass Ind 1st Sing</span></li>
			<li><span class='cat'>Root:</span> <span class='i'><a href='aux2.html#auxanw'>αὐξάνω</a></span></li>
		</ul>
	</dd>
</dl>

<dl>
	<dt><a id="huxhmenos">ηὐξημένος</a></dt>
	<dd>
		<ul>
			<li><span class='cat'>Parse:</span> <span class='parse'>Part: Perf Mid/Pass Nom Sing Masc</span></li>
			<li><span class='cat'>Root:</span> <span class='i'><a href="aux2.html#auxanw">αὐξάνω</a></span></li>
		</ul>
	</dd>
</dl>

<dl>
	<dt><a id="huxhsa">ηὔξησα</a></dt>
	<dd>
		<ul>
			<li><span class='cat'>Parse:</span> <span class='parse'>Verb: Aor Act Ind 1st Sing</span></li>
			<li><span class='cat'>Root:</span> <span class='i'><a href='aux2.html#auxanw'>αὐξάνω</a></span></li>
		</ul>
	</dd>
</dl>

<dl>
	<dt><a id="huxhse">ηὔξησε</a>, <a id="huxhsen">ηὔξησεν</a></dt>
	<dd>
		<ul>
			<li><span class='cat'>Parse:</span> <span class='parse'>Verb: Aor Act Ind 3rd Sing</span></li>
			<li><span class='cat'>Root:</span> <span class='i'><a href="aux2.html#auxanw">αὐξάνω</a></span></li>
		</ul>
	</dd>
</dl>

<dl>
	<dt><a id="huxw">ηὔξω</a></dt>
	<dd>
		<ul>
			<li><span class='cat'>Parse:</span> <span class='parse'>Verb: 1Aor Mid Ind 2nd Sing</span></li>
			<li><span class='cat'>Root:</span> <span class='i'><a href="euc.html#eucomai">εὔχομαι</a></span></li>
		</ul>
	</dd>
</dl>

<dl>
	<dt><a id="huporei">ηὐπόρει</a></dt>
	<dd>
		<ul>
			<li><span class='cat'>Parse:</span> <span class='parse'>Verb: Imperfect Act Ind 3rd Sing</span></li>
			<li><span class='cat'>Meaning:</span> <span class='i'>to prosper, thrive</span></li>
			<li><span class='cat'>Root:</span> <span class='i'><a href="eup.html#euporew">εὐπορέω</a></span></li>
		</ul>
	</dd>
</dl>

<dl>
	<dt><a id="huporeito">ηὐπορεῖτο</a></dt>
	<dd>
		<ul>
			<li><span class='cat'>Parse:</span> <span class='parse'>Verb: Imperfect Mid/Pass Ind 3rd Sing</span></li>
			<li><span class='cat'>Root:</span> <span class='i'><a href="eup.html#euporew">εὐπορέω</a></span></li>
		</ul>
	</dd>
</dl>

<dl>
	<dt><a id="hureqh">ηὑρέθη</a></dt>
	<dd>
		<ul>
			<li><span class='cat'>Parse:</span> <span class='parse'>Verb: Aor Pass Ind 3rd Sing</span></li>
			<li><span class='cat'>Root:</span> <span class='i'><a href="eur.html#euriskw">εὑρίσκω</a></span></li>
		</ul>
	</dd>
</dl>

<dl>
	<dt><a id="hureqhn">ηὑρέθην</a></dt>
	<dd>
		<ul>
			<li><span class='cat'>Parse:</span> <span class='parse'>Verb: Aor Pass Ind 1st Sing</span></li>
			<li><span class='cat'>Root:</span> <span class='i'><a href='eur.html#euriskw'>εὑρίσκω</a></span></li>
		</ul>
	</dd>
</dl>

<dl>
	<dt><a id="hureqhsan">ηὑρέθησαν</a></dt>
	<dd>
		<ul>
			<li><span class='cat'>Parse:</span> <span class='parse'>Verb: Aor Pass Ind 3rd Plur</span></li>
			<li><span class='cat'>Root:</span> <span class='i'><a href="eur.html#euriskw">εὑρίσκω</a></span></li>
		</ul>
	</dd>
</dl>

<dl>
	<dt><a id="hurhka">ηὕρηκα</a></dt>
	<dd>
		<ul>
			<li><span class='cat'>Parse:</span> <span class='parse'>Verb: Perf Act Ind 1st Sing</span></li>
			<li><span class='cat'>Root:</span> <span class='i'><a href='eur.html#euriskw'>εὑρίσκω</a></span></li>
		</ul>
	</dd>
</dl>

<dl>
	<dt><a id="hurhmai">ηὕρημαι</a></dt>
	<dd>
		<ul>
			<li><span class='cat'>Parse:</span> <span class='parse'>Verb: Perf Mid/Pass Ind 1st Sing</span></li>
			<li><span class='cat'>Root:</span> <span class='i'><a href='eur.html#euriskw'>εὑρίσκω</a></span></li>
		</ul>
	</dd>
</dl>

<dl>
	<dt><a id="hurhsw">ηὑρήσω</a></dt>
	<dd>
		<ul>
			<li><span class='cat'>Parse:</span> <span class='parse'>Verb: Fut Act Ind 1st Sing</span></li>
			<li><span class='cat'>Root:</span> <span class='i'><a href='eur.html#euriskw'>εὑρίσκω</a></span></li>
		</ul>
	</dd>
</dl>

<dl>
	<dt><a id="hurisketo">ηὑρίσκετο</a></dt>
	<dd>
		<ul>
			<li><span class='cat'>Parse:</span> <span class='parse'>Verb: Imperfect Mid/Pass Ind 3rd Sing</span></li>
			<li><span class='cat'>Root:</span> <span class='i'><a href="eur.html#euriskw">εὑρίσκω</a></span></li>
		</ul>
	</dd>
</dl>

<dl>
	<dt><a id="huriskon">ηὕρισκον</a></dt>
	<dd>
		<ul>
			<li><span class='cat'>Parse:</span>
				<ul>
					<li class='parse'>Verb: Imperfect Act Ind 1st Sing</li>
					<li class='parse'>Verb: Imperfect Act Ind 3rd Plur</li>
				</ul>
			</li>
			<li><span class='cat'>Root:</span> <span class='i'><a href="eur.html#euriskw">εὑρίσκω</a></span></li>
		</ul>
	</dd>
</dl>

<dl>
	<dt><a id="hutomolhsa">ηὐτομόλησα</a></dt>
	<dd>
		<ul>
			<li><span class='cat'>Parse:</span> <span class='parse'>Verb: 1Aor Act Ind 1st Sing</span></li>
			<li><span class='cat'>Root:</span> <span class='i'><a href="aut.html#automolew">αὐτομολέω</a></span></li>
		</ul>
	</dd>
</dl>

<dl>
	<dt><a id="hutomolhsan">ηὐτομόλησαν</a></dt>
	<dd>
		<ul>
			<li><span class='cat'>Parse:</span> <span class='parse'>Verb: 1Aor Act Ind 3rd Plur</span></li>
			<li><span class='cat'>Root:</span> <span class='i'><a href="aut.html#automolew">αὐτομολέω</a></span></li>
		</ul>
	</dd>
</dl>

<dl>
	<dt><a id="huron">ηὗρον</a></dt>
	<dd>
		<ul>
			<li><span class='cat'>Parse:</span> <span class='parse'>Verb: Aor Act Ind 1st Sing</span></li>
			<li><span class='cat'>Root:</span> <span class='i'><a href='eur.html#euriskw'>εὑρίσκω</a></span></li>
		</ul>
	</dd>
</dl>

<dl>
	<dt><a id="hufrainesqe">ηὐφραίνεσθε</a></dt>
	<dd>
		<ul>
			<li><span class='cat'>Parse:</span> <span class='parse'>Verb: Imperfect Mid/Pass Ind 2nd Plur</span></li>
			<li><span class='cat'>Root:</span> <span class='i'><a href="euf.html#eufrainw">εὐφραίνω</a></span></li>
		</ul>
	</dd>
</dl>

<dl>
	<dt><a id="hufranan">ηὔφραναν</a></dt>
	<dd>
		<ul>
			<li><span class='cat'>Parse:</span> <span class='parse'>Verb: 1Aor Act Ind 3rd Plur</span></li>
			<li><span class='cat'>Root:</span> <span class='i'><a href="euf.html#eufrainw">εὐφραίνω</a></span></li>
		</ul>
	</dd>
</dl>

<dl>
	<dt><a id="hufranas">ηὔφρανας</a></dt>
	<dd>
		<ul>
			<li><span class='cat'>Parse:</span> <span class='parse'>Verb: Aor Act Ind 2nd Sing</span></li>
			<li><span class='cat'>Root:</span> <span class='i'><a href="euf.html#eufrainw">εὐφραίνω</a></span></li>
		</ul>
	</dd>
</dl>

<dl>
	<dt><a id="hufrane">ηὔφρανε</a>, <a id="hufranen">ηὔφρανεν</a></dt>
	<dd>
		<ul>
			<li><span class='cat'>Parse:</span> <span class='parse'>Verb: Aor Act Ind 3rd Sing</span></li>
			<li><span class='cat'>Root:</span> <span class='i'><a href="euf.html#eufrainw">εὐφραίνω</a></span></li>
		</ul>
	</dd>
</dl>

<dl>
	<dt><a id="hufranqh">ηὐφράνθη</a></dt>
	<dd>
		<ul>
			<li><span class='cat'>Parse:</span> <span class='parse'>Verb: Aor Pass Ind 3rd Sing</span></li>
			<li><span class='cat'>Root:</span> <span class='i'><a href="euf.html#eufrainw">εὐφραίνω</a></span></li>
		</ul>
	</dd>
</dl>

<dl>
	<dt><a id="hufranqhmen">ηὐφράνθημεν</a></dt>
	<dd>
		<ul>
			<li><span class='cat'>Parse:</span> <span class='parse'>Verb: Aor Pass Ind 1st Plur</span></li>
			<li><span class='cat'>Root:</span> <span class='i'><a href="euf.html#eufrainw">εὐφραίνω</a></span></li>
		</ul>
	</dd>
</dl>

<dl>
	<dt><a id="hufranqhn">ηὐφράνθην</a></dt>
	<dd>
		<ul>
			<li><span class='cat'>Parse:</span> <span class='parse'>Verb: Aor Pass Ind 1st Sing</span></li>
			<li><span class='cat'>Root:</span> <span class='i'><a href="euf.html#eufrainw">εὐφραίνω</a></span></li>
		</ul>
	</dd>
</dl>

<dl>
	<dt><a id="hufranqhsan">ηὐφράνθησαν</a></dt>
	<dd>
		<ul>
			<li><span class='cat'>Parse:</span> <span class='parse'>Verb: Aor Pass Ind 3rd Plur</span></li>
			<li><span class='cat'>Root:</span> <span class='i'><a href="euf.html#eufrainw">εὐφραίνω</a></span></li>
		</ul>
	</dd>
</dl>

<dl>
	<dt><a id="hucaristhsa">ηὐχαρίστησα</a></dt>
	<dd>
		<ul>
			<li><span class='cat'>Parse:</span> <span class='parse'>Verb: 1Aor Act Ind 1st Sing</span></li>
			<li><span class='cat'>Root:</span> <span class='i'><a href="euc.html#eucaristew">εὐχαριστέω</a></span></li>
		</ul>
	</dd>
</dl>

<dl>
	<dt><a id="hucaristhsan">ηὐχαρίστησαν</a></dt>
	<dd>
		<ul>
			<li><span class='cat'>Parse:</span> <span class='parse'>Verb: 1Aor Act Ind 3rd Plur</span></li>
			<li><span class='cat'>Root:</span> <span class='i'><a href="euc.html#eucaristew">εὐχαριστέω</a></span></li>
		</ul>
	</dd>
</dl>

<dl>
	<dt><a id="hucaristoun">ηὐχαρίστουν</a></dt>
	<dd>
		<ul>
			<li><span class='cat'>Parse:</span>
				<ul>
					<li class='parse'>Verb: Imperfect Act Ind 1st Sing</li>
					<li class='parse'>Verb: Imperfect Act Ind 3rd Plur</li>
				</ul>
			</li>
			<li><span class='cat'>Root:</span> <span class='i'><a href="euc.html#eucaristew">εὐχαριστέω</a></span></li>
		</ul>
	</dd>
</dl>

<dl>
	<dt><a id="huceto">ηὔχετο</a></dt>
	<dd>
		<ul>
			<li><span class='cat'>Parse:</span> <span class='parse'>Verb: Imperfect Mid/Pass Ind 3rd Sing</span></li>
			<li><span class='cat'>Root:</span> <span class='i'><a href="euc.html#eucomai">εὔχομαι</a></span></li>
		</ul>
	</dd>
</dl>

<dl>
	<dt><a id="hucomhn">ηὐχόμην</a></dt>
	<dd>
		<ul>
			<li><span class='cat'>Parse:</span> <span class='parse'>Verb: Imperfect Mid/Pass Ind 1st Sing</span></li>
			<li><span class='cat'>Root:</span> <span class='i'><a href="euc.html#eucomai">εὔχομαι</a></span></li>
		</ul>
	</dd>
</dl>

<dl>
	<dt><a id="huconto">ηὔχοντο</a></dt>
	<dd>
		<ul>
			<li><span class='cat'>Parse:</span> <span class='parse'>Verb: Imperfect Mid/Pass Ind 3rd Plur</span></li>
			<li><span class='cat'>Root:</span> <span class='i'><a href="euc.html#eucomai">εὔχομαι</a></span></li>
		</ul>
	</dd>
</dl>
		</div>
	<footer id='foot'>
<nav id='endmenu'><script src='js/menu/h-menu.js'></script></nav>
		<h2><a href="ht.html" title="previous list"><img src='image/prev.png' alt='prev'></a>
 <a href="#top"><img src='image/top.png' alt='top'></a>
<a href="hf.html" title="next list"><img src='image/next.png' alt='next'></a> </h2>
<script src='js/copyright.js'></script>
	</footer>
</body>
</html>